【裁判字號】    98,易,2138
【裁判日期】    981030
【裁判案由】    詐欺
【裁判全文】
臺灣臺中地方法院宣示判決筆錄          98年度易字第2138號
公  訴  人  臺灣臺中地方法院檢察署檢察官
被      告  丙○○
            乙○○
上列被告因詐欺案件（98年度偵字第7451號），於中華民國98年
10月30日下午4 時，在本院第五法庭宣示判決，出席職員如下：
                             法  官  莊嘉蕙
                             書記官  陳怡臻
法官起立朗讀判決主文、犯罪事實要旨、處罰條文，及告以上訴
限制、期間並提出上訴狀之法院，且諭知記載其內容：
一、主  文：
    丙○○共同犯詐欺取財罪，累犯，處有期徒刑肆月，如易科
    罰金，以新臺幣壹仟元折算壹日。又共同犯詐欺取財罪，累
    犯，處有期徒刑肆月，如易科罰金，以新臺幣壹仟元折算壹
    日。應執行有期徒刑陸月，如易科罰金，以新臺幣壹仟元折
    算壹日。
    乙○○共同犯詐欺取財罪，處有期徒刑貳月，如易科罰金，
    以新臺幣壹仟元折算壹日。又共同犯詐欺取財罪，處有期徒
    刑貳月，如易科罰金，以新臺幣壹仟元折算壹日。應執行有
    期徒刑月，如易科罰金，以新臺幣壹仟元折算壹日。
二、犯罪事實要旨：
    丙○○於民國95年間因恐嚇罪，經臺灣彰化地方法院以94年
    度易字第750 號判處有期徒刑6 月，如易科罰金，以銀元30
    0 元折算1 日確定，於95年5 月30日易科罰金執行完畢（起
    訴書誤為丙○○於96年間因違反著作權法案件，經本院以96
    年度易字第3596號判處有期徒刑4 月，並於97年8 月16日。
    查該案件嗣經臺灣高等法院臺中分院以96年度上易字第1933
    號判處有期徒刑4 月，如易科罰金，以新臺幣1000元折算1
    日確定，經與另犯侵占罪所處有期徒刑8 月，合併定應執行
    刑為有期徒刑11月，並接續執行，於98年7 月13日縮刑期滿
    執行完畢）。詎仍不知悔改，與乙○○及其他姓名年籍不詳
    之成年人共組詐騙集團，並共同基於意圖為自己不法所有之
    犯意聯絡，由丙○○以其申辦之門號0000000000號行動電話
    ，在報紙上刊登「網路科技徵女助理，35歲內，薪優」之不
    實廣告，吸引不特定人前往求職，並利用該機會取得求職者
    之帳戶資料，作為向他人詐騙款項之工具。於97年9 月10日
    上午10時許，適有丁○○（另由臺灣南投地方法院以98年度
    易字第146 號判處有期徒刑3 月確定）見上開求職廣告後，
    撥打門號0000000000號向丙○○應徵該職務，雙方並約定於
    同年月11日上午10時許，在臺中市○○○路上之「麥當勞」
    餐廳見面。是日，由乙○○駕駛其所有之車牌號碼3365-SH
    號自小客車，搭載丙○○前往上開地點與丁○○會面，丁○○帶同丙○○、乙○○回到住處，並當場交付其開設在彰化
    銀行草屯分行帳號00000000000000號帳戶之存摺、提款卡及
    密碼予丙○○，再轉交所屬詐騙集團使用。與丙○○、乙○○有犯意聯絡之該詐騙集團成年成員乃先後為下列訛騙犯行
    ：
    (一)於97年9 月16日上午9 時30分許，撥打電話給甲○○，謊
      稱：係甲○○之朋友小真，因有急事需要借錢云云，甲○○因不知有詐，陷於錯誤，遂於同日上午11時20分許，依
      對方指示將新臺幣（下同）3 萬元匯入丁○○之上開帳戶
      中，旋遭人提領一空。
    (二)於97年9 月17日上午9 時許，撥打電話給戊○○，佯稱係
      戊○○之同事陳淑娜，因替人擔保出問題，急需用錢云云
      ，戊○○因不疑有他，陷於錯誤，遂於同日上午10時21分
      許，依對方指示將而分別將5 萬元匯入丁○○之上開帳戶
      中，旋遭人提領一空。
    嗣經丁○○提供乙○○之車號予警偵辦，始循線查得上情。
三、處罰條文：
    中華民國刑法第339條第1項
    意圖為自己或第三人不法之所有，以詐術使人將本人或第三
    人之物交付者，處5 年以下有期徒刑、拘役或科或併科1千
    元以下罰金。
四、併此明：
    被告2 人與被害人甲○○於98年8 月10日下午2 時50分在本
    院臺中簡易庭成立調解，被告2 人並已依調解條件賠償被害
    人甲○○，有本院調解程序筆錄、郵政跨行匯款申請書、臺
    灣土地銀行存摺類存款憑條附卷可稽。至於被害人戊○○則
    表示因本院太遠，無調解意願，有本院電話紀錄表在卷可參
    。
五、協商判決除有刑事訴訟法第455 條之4 第1 項第1 款於本訊
    問程序終結前，被告撤銷協商合意或檢察官撤回協商聲請者
    ；第2 款被告協商之意思非出於自由意志者；第4 款被告所
    犯之罪非第455 條之2 第1 項所定得以協商判決者；第6 款
    被告有其他較重之裁判上一罪之犯罪事實者；第7 款法院認
    應諭知免刑或免訴、不受理者情形之一，及違反同條第2 項
    「法院應於協商合意範圍內為判決；法院為協商判決所科之
    刑，以宣告緩刑或二年以下有期徒刑、拘役或罰金為限」之
    規定者外，不得上訴。
六、如不服本件判決，且符合前述得上訴之特別規定者，得自收
    受判決送達之日起10日內，向本院提出上訴書狀，並應敘述
    具體理由；其未敘述上訴理由者，應於上訴期間屆滿後20日
    內向本院補提理由書（均須按他造當事人之人數附繕本）「
    切勿逕送上級法院」。
中    華    民    國    98    年    10    月    30    日
                       刑事第五庭
                               書記官  陳怡臻
                               法  官  莊嘉蕙
以上正本證明與原本無異
                                書記官  陳怡臻
中    華    民    國    98    年    10    月    30    日


司法院資訊處製作；財團法人民間司法改革基金會備份。
